Minutes et répertoires du notaire Jacques BRICAULT, 23 mars 1725 - 9 septembre 1767 (étude II)
Archives nationales
- Minutes de Jacques BRICAULT, 23 mars 1725 - 20 septembre 1767; MC/ET/II/421 - MC/ET/II/624
  - Minutes. 1741, mars - 1741, avril, mars 1741 - avril 1741; MC/ET/II/483
    - Inventaire après décès de Jules-Auguste Potier, chevalier de Gesvres, ancien colonel d'infanterie, gouverneur de Pontaudemer, lieutenant pour le roi au bailliage de Rouen, rue de la Sorbonne., 20 avril 1741; MC/ET/II/483
      inventaire après décès; Sorbonne (rue de la); Potier, Jules-Auguste; officier (armée)
    - Inventaire après décès de Elisabeth-Catherine Ragain, fille de la communauté de Sainte-Agnés à Paris, rue Plastrière, 25 avril 1741; MC/ET/II/483
      inventaire après décès; Plâtrière (rue); Ragain, Elisabeth-Catherine
    - Testament de Elisabeth-Catherine Ragain, fille de la communauté de Sainte-Agnés à Paris, rue Plastrière, 22 août 1741; MC/ET/II/483
      testament; Plâtrière (rue); Ragain, Elisabeth-Catherine
  - Minutes. 1741, mai - 1741, juin, mai 1741 - juin 1741; MC/ET/II/484
    - Corniquet (Jean Baptiste François) maître brodeur rue Beauregard § héritier pour un cinquième, 24 juillet 1740; MC/ET/II/484
      Corniquet, Jean Baptiste François
    - Rousseau (Jean) maître maçon; rue de Sèvres § devis et marché, 7 décembre 1740; MC/ET/II/484
      devis; marché; Rousseau, Jean
    - Contrat de mariage entre Guillaume Imbert, domestique, place Louis-le-Grand et Marie-Françoise Telot, fille de Gilles Telot, maître charpentier, rue Pagevin., 1er mai 1741; MC/ET/II/484
      contrat de mariage; Louis-Le-Grand (place); Pagevin (rue); Imbert, Guillaume; Telot, Marie-Françoise; Telot, Gilles; employé de maison; charpentier
    - Imber (Etienne) maître serrurier Pont sur Seyne § mariage de son fils, 1er mai 1741; MC/ET/II/484
      contrat de mariage; Imber, Etienne
    - Rumigny (François) maître tourneur en bois à Lagny § quittance, 2 mai 1741; MC/ET/II/484
      quittance; Rumigny, François
    - Testament de Pierre BOYETET, conseiller du roi en sa cour des aides, rue Neuve-Saint-Eustache., 3 mai 1741; MC/ET/II/484
      testament; Neuve-Saint-Eustache (rue); Boyetet, Pierre
    - Contrat de mariage entre Jean DU HOULLEY, chevalier, baron, châtelain, conseiller du roi en sa cour de Parlement, rue d'Anjou et Jeanne HERMENT, fille de Jean HERMENT, conseiller médecin ordinaire du roi, rue du Monceau-Saint-Gervais., 3 mai 1741; MC/ET/II/484
      contrat de mariage; Anjou (rue d'); Monceau-Saint-Gervais (rue du); Du Houlley, Jean (baron); Herment, Jeanne; Herment, Jean
    - Testament de Louis Semitte-Delacroix, officier des maisons royalles., 3 mai 1741; MC/ET/II/484
      testament; Semitte-Delacroix, Louis
    - Contrat de mariage entre Antoine Palençon, horloger à Paris, enclos et paroisse Sainte-Marie-du-Temple et Catherine Ramet, veuve de François Burette, horloger, enclos et paroisse Sainte-Marie-du-Temple., 20 mai 1741; MC/ET/II/484
      contrat de mariage; Palençon, Antoine; Ramet, Catherine; Burette, François; horloger
    - Palançon (Antoine) horloger natif des Froideau en Argonne Enclos Sainte Marie du Temple § mariage, 20 mai 1741; MC/ET/II/484
      contrat de mariage; Palançon, Antoine
    - Burette (François) horloger Enclos Sainte Marie de Temple § Mariage de sa veuve avec A. Palançon, horloger., 20 mai 1741; MC/ET/II/484
      contrat de mariage; Burette, François
    - Delamarre (Pierre) maître doreur Enclos du Temple § présent au mariage, 20 mai 1741; MC/ET/II/484
      contrat de mariage; Delamarre, Pierre
    - Contrat de mariage entre Jean-Claude FRARY, frotteur de l'hôtel de Louvois, rue de Richelieu, et Marie-Barbe DUPERRON, fille d'Antoine DUPERRON, frotteur à l'hôtel de Courtannaux, rue de Richelieu à l'hôtel de Louvois., 23 mai 1741; MC/ET/II/484
      contrat de mariage; Richelieu (rue de); Frary, Jean-Claude; Duperron, Marie-Barbe; Duperron, Antoine
    - Inventaire après décès de Antoine FROMENT, jardinier, la Courtille, rue du Faubourg-du-Temple., 27 mai 1741; MC/ET/II/484
      inventaire après décès; Froment, Antoine; jardinier
    - Inventaire après décès de Louis-Marie Le Bartz, prétre vicaire, Ville d'Avray., 3 juin 1741; MC/ET/II/484
      inventaire après décès; Ville-d'Avray (Hauts-de-Seine); Le Bartz, Louis-Marie; prêtre
    - Les habitants donnent la procuration à Michel-Philippe Pachery pour se pourvoir au Conseil. Nombreuses signatures. Isle Bourbon., 6 juin 1741 - 14 juillet 1741; MC/ET/II/484
      procuration; La Réunion (département); Pachery, Michel-Philippe
    - Inventaire après décès de Louis-Victor GILLET, rue Croix-des-Petits-Champs., 21 juin 1741; MC/ET/II/484
      inventaire après décès; Croix-des-Petits-Champs (rue); Gillet, Louis-Victor
    - Partage de Jean-Nicolas de La Balle, ancien sindic des rentes de l'Hôtel de Ville., 23 juin 1741; MC/ET/II/484
      partage; La Balle, Jean-Nicolas de
  - Minutes. 1741, juillet - 1741, août, juillet 1741 - août 1741; MC/ET/II/485
    - Partage de Elisabeth-Catherine Ragain, fille de la communauté de Sainte-Agnés à Paris, rue Plastrière, 22 avril 1741; MC/ET/II/485
      partage; Plâtrière (rue); Ragain, Elisabeth-Catherine
    - Raisin (Alexandre) marchand cartier rue de la Croix des Petits-Champs § Constitution de rente par .., 12 juillet 1741; MC/ET/II/485
      constitution de rente; Raisin, Alexandre
    - Contrat de mariage entre Laurent-François CLARISSE, tailleur d'habits, Versailles, rue de Marly et Madeleine DEMESLE, veuve de Jean des ESSARTS, tailleur d'habits, rue Dauphine., 13 juillet 1741; MC/ET/II/485
      contrat de mariage; Versailles (Yvelines); Dauphine (rue); Clarisse, Laurent-François; Demesle, Madeleine; Essarts, Jean Des; tailleur d'habits
    - Contrat de mariage entre Pierre FASSIER, bourgeois de Paris, cloitre Saint-Honoré et Marie-Françoise LEMAIRE, fille de feu Antoine LEMAIRE, cloître Saint-Honoré., 13 juillet 1741; MC/ET/II/485
      contrat de mariage; Saint-Honoré (cloître); Fassier, Pierre; Lemaire, Marie-Françoise; Lemaire, Antoine
    - Inventaire après décès de Jean Lefebvre, huissier, commissaire priseur, rue Sainte-Avoye., 19 juillet 1741; MC/ET/II/485
      inventaire après décès; Sainte-Avoie (rue); Lefebvre, Jean; huissier de justice; commissaire-priseur
    - Contrat de mariage entre Etienne BELLOT, bourgeois de Paris, rue Traversière et Marguerite DUPOIX, fille de Jean DUPOIX, bourgeois de Paris, rue Feydeau., 29 juillet 1741; MC/ET/II/485
      contrat de mariage; Traversière (rue); Feydeau (rue); Bellot, Etienne; Dupoix, Marguerite; Dupoix, Jean
    - Durand, marchand orfèvre joaillier, à Marseille § Créance tirée sur .., 30 juillet 1741; MC/ET/II/485
      obligation; Durand, M.
    - Contrat de mariage entre Antoine Pigory, officier du guet à cheval, rue des Vieux-Augustins et Marie-Claude Charbot, marchande lingére à Paris, rue des Vieux-Augustins., 16 août 1741; MC/ET/II/485
      contrat de mariage; Vieux-Augustins (rue des); Pigory, Antoine; Charbot, Marie-Claude; teinturier blanchisseur
  - Minutes. 1741, septembre - 1741, décembre, septembre 1741 - décembre 1741; MC/ET/II/486
    - Contrat de mariage entre Henry CHEVRY, pâtissier de la bouche du roi d'Espagne, huissier du grand commun du roi, Versailles, et Gabrielle DUMARCHET, veuve de Jean-Baptiste DUGUE, officier, Versailles, rue de l'Orangerie., 30 avril 1740; MC/ET/II/486
      contrat de mariage; Versailles (Yvelines); Chevry, Henry; Dumarchet, Gabrielle; Dugue, Jean-Baptiste; huissier de justice; pâtissier
    - Contrat de mariage entre Pierre BON CHRETIEN, serrurier, grande rue du Faubourg-Saint-Antoine et Françoise-Elisabeth CHAUMERON, fille de Antoine CHAUMERON, jardinier, rue Basfroy., 10 septembre 1741; MC/ET/II/486
      contrat de mariage; Faubourg-Saint-Antoine (rue du); Basfroi (rue); Bon Chretien, Pierre; Chaumeron, Françoise-Elisabeth; Chaumeron, Antoine; serrurier; jardinier
    - inventaire après décès de Martin Perdrigeon, ancien greffier du Parlement, rue d'Argenteuil., 18 septembre 1741; MC/ET/II/486
      inventaire après décès; Argenteuil (rue d'); Perdrigeon, Martin; greffier
    - Inventaire après décès de Henry CHEVRY, pâtissier de la bouche du roi d'Espagne, huissier du grand commun du roi, rue de Richelieu., 20 septembre 1741; MC/ET/II/486
      inventaire après décès; Richelieu (rue de); Chevry, Henry; pâtissier; huissier de justice
    - Contrat de mariage entre Jean-Charles GRAVOIS, employé dans les affaires du roi, rue Saint-Honoré et Madeleine ANTHEAUME, fille d'Antoine ANTHEAUME, sous gouverneur de messieurs les pages de la chambre du roi, rue Neuve., 9 octobre 1741; MC/ET/II/486
      contrat de mariage; Saint-Honoré (rue); Neuve (rue); Gravois, Jean-Charles; Antheaume, Madeleine; Antheaume, Antoine
    - Partage de Nicolas Massot, vigneron, Andresy., 9 octobre 1741; MC/ET/II/486
      contrat de mariage; Andrésy (Yvelines); Massot, Nicolas; viticulteur
    - Engagement d'Etienne DOMART chez Charles MARTIN, maître à danser, rue de la Coutellerie, pour quatre ans afin d'apprendre la danse, la musique et la chorégraphie ou danser par écrit, le violon et le violoncelle moyennant 500 lt., 14 octobre 1741; MC/ET/II/486
      Coutellerie (rue de la); Martin, Charles; Domart, Etienne; enseignant; danseur
    - Inventaire après décès de Louis-Guillaume Lejeune, marchand papetier, rue Croix-des-Petits-Champs., 25 octobre 1741; MC/ET/II/486
      inventaire après décès; Croix-des-Petits-Champs (rue); Lejeune, Louis-Guillaume; commerçant; papetier
    - Marché aux termes duquel Gabriel-César Roussin, maître maçon, demeurant rue de Cléry, et les entrepreneurs des métiers intéressés: Jean Richard, maître charpentier, rue de Saintonge, au Marais, François Betancourt, maître serrurier, rue Croix-des-Petits-Champs, Guillaume Lamarre, maître couvreur, rue de Gaillon, Mathieu Pradet, maître menuisier, rue du Bout-du-Monde, s'engagent envers Pierre Delagranche, écuyer, sieur de Boury, demeurant à Crépy-en-Valois, à faire les travaux nécessaires à la reconstruction du corps de logis sur la rue d'une maison sise rue Croix-des-Petits-Champs; la construction et la décoration de la maison seront faites sous la direction dudit Roussin qui est chargé d'en dresser les plans et élévations, elle devra être en état d'être louée le 1er avril 1742; les travaux seront payés au fur et à mesure de leur avancement d'après les prix convenus (de 7 livres 10 sols à 160 livres la toise pour la maçonnerie)., 8 novembre 1741; MC/ET/II/486
      Étages: quatre et un en mansarde. - Matériaux: pierres.
      Devis des travaux.
      Documents du Minutier central concernant l'histoire de l'art (1700-1750), par Mireille Rambaud, tome II [études I à X, soit 2357 actes], Paris, Archives nationales, 1971, p. 611 (instrument de recherche imprimé dématérialisé, certaines notices sont plus détaillées dans la version intégrale accessible en ligne par la rubrique 'Autres instruments de recherche', voir contexte dans le Plan d’orientation général - Notaires de Paris, guides thématiques du Minutier).
    - Contrat de mariage entre Charles-Claude BABIN, garde du corps de sa majesté catholique la reine d'Espagne, au Luxembourg, rue de Vaugirard et Marie-Madeleine ROBILLIARD, fille de François ROBILLIARD, valet de pied de sa majesté la reine d'Espagne, au Palais du Luxembourg., 13 novembre 1741; MC/ET/II/486
      contrat de mariage; Luxembourg (palais du); Vaugirard (rue de); Babin, Charles-Claude; Robilliard, Marie-Madeleine; Robilliard, François
    - Contrat de mariage entre Charles-Claude Babin, garde du corps de Sa Majesté catholique la reine d'Espagne, au Luxembourg, rue de Vaugirard, et Marie-Madeleine Robilliard, fille de François Robilliard, valet de pied de sa majesté la reine d'Espagne, au palais du Luxembourg., 13 novembre 1741; MC/ET/II/486
    - Contrat de mariage entre Jean-François Lenoir, maître horloger, place Dauphine et Marie-Françoise Lozac, fille de feu Joseph Lozac, Suisse de nation, rue des Petits-Champs., 15 novembre 1741; MC/ET/II/486
      contrat de mariage; Dauphine (place); Petits-Champs (rue des); Lenoir, Jean-François; Lozac, Marie-Françoise; Lozac, Joseph; horloger
    - Contrat de mariage entre Henry DEVAUX, domestique de madame la comtesse de Brisset, rue du Vieux-Colombier et Catherine VACQUE, fille de Jean VACQUE, cotonnier en Lorraine, rue Montmartre., 28 novembre 1741; MC/ET/II/486
      contrat de mariage; Vieux-Colombier (rue du); Montmartre (rue); Devaux, Henry; Vacque, Catherine; Vacque, Jean
    - Contrat de mariage entre Jacques Dezoche, domestique du marquis de la Lande, rue d'Anjou et Louise-Claude Olivier, fille de feu Pierre Olivier, maître à danser, rue des Minétriers., 30 novembre 1741; MC/ET/II/486
      contrat de mariage; Anjou (rue d'); Ménétriers (rue des); Dezoche, Jacques; Olivier, Louise-Claude; Pierre, Olivier; employé de maison; enseignant; danseur
    - Contrat de mariage entre Jean-Jacques Legrand, valet de chambre du marquis de Creusy, Hôtel de Louvois, rue de Richelieu et Catherine Gentése, au service des enfants du marquis de Courtauvaux, fille de Christophe-Théodore Gentése, commis aux Aydes à Paris, Hôtel de Louvois., 1er décembre 1741; MC/ET/II/486
      contrat de mariage; Richelieu (rue de); Legrand, Jean-Jacques; Gentése, Catherine; Gentése, Christophe-Théodore; employé de maison; commis d'administration (Ancien Régime)
    - Testament de Marguerite-Angélique Dusart, épouse de Claude Benard, conseiler du roi, rue Saint-Antoine., 27 décembre 1741; MC/ET/II/486
      testament; Saint-Antoine (rue); Dusart, Marguerite-Angélique; Benard, Claude
  - Minutes. 1742, janvier - 1742, avril, janvier 1742 - avril 1742; MC/ET/II/487
    - LAYETIER (apprentissage) § Mise en apprentissage durant 4 ans chez Jean LE RICHE maître layetier, de Ja. LE FRISSE, âgé de 15 ans, orphelin de l'Hôpital du Saint-Esprit, moyennant. 6 l.ts., 30 juillet 1609; MC/ET/II/487
      contrat d'apprentissage; Saint-Esprit-en-Grève (hôpital du); Le Riche, Jean; Le Frisse, Ja.
    - AIGUILLER (apprentissage de) § Mise en apprentissage durant 5 ans chez Antoine BARBEREAU maître aiguiller, rue Saint-Denis, de Jacques GODIN, âgé de 16 ans, orphelin, - moyennant quoi ledit apprentis recevra en fin de contrat de son maître, la somme de 18 l., 13 octobre 1609; MC/ET/II/487
      contrat d'apprentissage; Saint-Denis (rue); Barbereau, Antoine; Godin, Jacques
    - Marché aux termes duquel Jean Rousseau, maître maçon, demeurant rue de Sèvres, s'engage envers Toussaint Verdure de Saint-Leu, demeurant rue du Pied-de-Boeuf, à faire les travaux de maçonnerie nécessaires à la reconstruction d'une maison sise rue de Sèvres, suivant les plans qui en ont été faits et à rendre place nette à la fin du mois de janvier 1741. Les travaux seront payés au fur et à mesure de leur avancement sur la base des prix convenus (de 4 livres 10 sols à 40 livres la toise) à l'exception du dernier quart du prix qui sera payé un an après la réception., 7 décembre 1740; MC/ET/II/487
      Étages: quatre. - Matériaux: pierres et moellons.
      Pièce jointe: - Devis des travaux.
      À la suite du marché:
      1740, 7 décembre. Marché de charpenterie (Jacques Ferraud, me charpentier, rue Sainte-Geneviève).
      Documents du Minutier central concernant l'histoire de l'art (1700-1750), par Mireille Rambaud, tome II [études I à X, soit 2357 actes], Paris, Archives nationales, 1971, p. 709 (instrument de recherche imprimé dématérialisé, certaines notices sont plus détaillées dans la version intégrale accessible en ligne par la rubrique 'Autres instruments de recherche', voir contexte dans le Plan d’orientation général - Notaires de Paris, guides thématiques du Minutier).
    - Contrat de mariage entre Georges-Adam Mouchelet, compagnon menuisier, rue Feydeau et Françoise Bilan, veuve de Jean-Nicolas Marchoist, compagnon menuisier, rue Bailly., 21 janvier 1742; MC/ET/II/487
      contrat de mariage; Feydeau (rue); Mouchelet, Georges-Adam; Bilan, Françoise; Marchoist, Jean-Nicolas; menuisier
    - Contrat de mariage entre Joseph Savre, gagne denier, rue Rochoüet et Marguerite Prevost, veuve de Nicolas Roger, domestique, rue Rochoüet., 26 janvier 1742; MC/ET/II/487
      contrat de mariage; Savre, Joseph; Prevost, Marguerite; Roger, Nicolas; employé de maison
    - testament de Marie Guiton, rue du Faubourg-Saint-Honoré., 30 janvier 1742; MC/ET/II/487
      testament; Faubourg-Saint-Honoré (rue du); Guiton, Marie
    - Partage de Catherine Martin, épouse de Etienne Therond, épicier, rue des Moineaux., 31 janvier 1742; MC/ET/II/487
      partage; Moineaux (rue des); Martin, Catherine; Therond, Etienne
    - Inventaire après décès de Noël-Louis Meston, maître cordonnier, rue Chanverrerie., 28 février 1742; MC/ET/II/487
      inventaire après décès; Chanverrerie (rue de la); Meston, Noël-Louis; cordonnier
    - Partage de Marguerite Remy, épouse de Barthélemy Guereau, écuyer, fourrier des logis du roi et auparavant veuve de Denis Benoist sieur de la Forge, Andresy., 2 mars 1742; MC/ET/II/487
      partage; Andrésy (Yvelines); Remy, Marguerite; Guereau, Barthélemy; Benoist, Denis
    - Contrat de mariage entre Louis Tallon, maître horloger, rue Neuve-des-Petits-Pères et Marie-Elisabeth Cacquet, fille de Jacques Cacquet, maître perruquier, rue Neuve-des-Petits-Pères., 12 mars 1742; MC/ET/II/487
      contrat de mariage; Tallon, Louis; Cacquet, Marie-Elisabeth; Cacquet, Jacques; horloger; coiffeur
    - TALLON (Louis) maître horloger rue Neuve-des-Petits-Pères § Mariage de L.T. 25 ans fils de défunt Louis Tallon aussi horloger Présent Alexandre Louis Tallon, horloger, Claude Tallon, maître doreur, 12 mars 1742; MC/ET/II/487
      contrat de mariage; Tallon, Louis
    - Partage de Martin Perdrigeon, ancien greffier du Parlement, rue d'Argenteuil., 16 mars 1742; MC/ET/II/487
      partage; Argenteuil (rue d'); Perdrigeon, Martin; greffier
    - Inventaire après décès de Barbe BONAVENTURE, femme de Pierre TOLLAY, postillon., 20 mars 1742; MC/ET/II/487
      inventaire après décès; Bonaventure, Barbe; Tollay, Pierre; conducteur de véhicules
    - Testament de Etienne DUBOIST, valet de chambre, rue du Faubourg-Saint-Honoré., 24 mars 1742; MC/ET/II/487
      testament; Faubourg-Saint-Honoré (rue du); Duboist, Etienne; employé de maison
    - Partage de Nicolas GAUDRON, maître de la poste à Linois, 24 mars 1742; MC/ET/II/487
      partage; Gaudron, Nicolas
    - Testament de Louise-Elisabeth d'Orléans, reine douairiére d'Espagne, Paris, palais du Luxembourg., 5 avril 1742; MC/ET/II/487
      testament; Luxembourg (palais du); Louise Isabelle d'Orléans (reine d'Espagne, 1709-1742)
    - Orléans (Louise Elisabeth d') reine douairière d'Espagne Palais de Luxembourg § Testament, 5 avril 1742; MC/ET/II/487
      testament
    - Contrat de mariage entre Henry DAUBE, jardinier, Garges et Françoise DUBRET, fille de Charles DUBRET, jardinier, Garges., 9 avril 1742; MC/ET/II/487
      contrat de mariage; Daube, Henry; Dubret, Françoise; Dubret, Charles; jardinier
    - Inventaire après décès de Marie-Hélène Lerouge de la Place, veuve de François de Monhers, bourgeois de Paris., 9 avril 1742; MC/ET/II/487
      inventaire après décès; Lerouge de la Place, Marie-Hélène; Monhers, François de
    - Contrat de mariage entre Noël Tardif, garçon tailleur, rue Tirecharpe et Marie-Catherine Humez, fille d'Alexandre-Hugues Humez, marchand de lin, rue de la Grande-Friperie., 19 avril 1742; MC/ET/II/487
      contrat de mariage; Tardif, Noël; Humez, Marie-Catherine; Humez, Alexandre-Hugues; tailleur d'habits; commerçant
    - Convention entre les créanciers de Philippe Pigné, écuyer, conseiller secrétaire du roi, au nombre desquels figure Henri-Simon Dufour, architecte entrepreneur des bâtiments du roi, demeurant rue des Deux-Écus., 21 avril 1742; MC/ET/II/487
    - Contrat de mariage entre Barthélèmy DAMBOISE, maître ferblantier, rue Saint-Nicaise et Marie-Gabrielle LEMAIRE, fille d'Antoine LEMAIRE, maître cordier, cloître Saint-Honoré., 30 avril 1742; MC/ET/II/487
      contrat de mariage; Saint-Nicaise (rue); Saint-Honoré (cloître); Damboise, Barthélèmy; Lemaire, Marie-Gabrielle; Lemaire, Antoine; forgeron; cordier
  - Minutes. 1742, mai - 1742, juin, mai 1742 - juin 1742; MC/ET/II/488
    - Contrat de mariage entre Jacques CHEREAU, marchand épicier, rue Saint-Honoré et Marie-Ursule DUCLOS, fille de Nicolas DUCLOS, épicier, rue des Moinneaux., 6 mai 1742; MC/ET/II/488
      contrat de mariage; Saint-Honoré (rue); Moineaux (rue des); Chereau, Jacques; Duclos, Marie-Ursule; Duclos, Nicolas; commerçant; commerçant; commerçant
    - Inventaire après décès de Jean-Claude FRARIER, frotteur de l'hôtel de Vérac, rue Montmartre., 12 mai 1742; MC/ET/II/488
      inventaire après décès; Montmartre (rue); Frarier, Jean-Claude
    - Contrat de mariage entre Augustin Regnault, marchand boursier, rue Vivienne et Françoise Cormilliole, fille de Charles Cornilliole, marchand boursier, rue Saint-Denis., 27 mai 1742; MC/ET/II/488
      contrat de mariage; Saint-Denis (rue); Regnault, Augustin; Cornilliole, Françoise; Cornilliole, Charles; commerçant
    - Partage de Marie-Jeanne Potier de Greve, châtelaine de Coucy., 30 mai 1742; MC/ET/II/488
      partage; Potier de Greve, Marie-Jeanne
    - Contrat de mariage entre Bernard Foinnard, maître de musique, demeurant au Luxembourg, fils de Bernard Foinnard, vigneron, à Breuilpont, et de Martine Lemoine, et Marie Agnès Dreux, fille de défunt Jean-Baptiste Dreux, vigneron à Chatou., 31 mai 1742; MC/ET/II/488
      musicien; viticulteur; contrat de mariage; Foinnard, Bernard (fils); Foinnard, Bernard (père); Lemoine, Martine; Dreux, Marie Agnès; Dreux, Jean-Baptiste; Luxembourg; Chatou (Yvelines); Breuilpont (Eure)
    - Contrat de mariage entre Pierre GRANVALET, domestique, Saint-Germain-en-Laye, rue de Lorraine et Anne ROCHETEAU, domestique, fille de Joseph ROCHETEAU, perruquier, Saint-Germain-en-Laye., 6 juin 1742; MC/ET/II/488
      contrat de mariage; Saint-Germain-en-Laye (Yvelines); Granvalet, Pierre; Rocheteau, Anne; Rocheteau, Joseph; employé de maison; coiffeur
    - Cession par Charles Ju, écuyer, conseiller du roi, président trésorier de France au bureau des finances de la généralité de Bourges, architecte de la maison royale d'Orléans, intéressé dans l'exploitation des mines de charbon de toute la province d'Auvergne, à Jean Langlois, demeurant rue Saint-Denis, aussi intéressé dans la même exploitation, de 24 sols 6 deniers d'intérêt sur tous les revenus et profits dudit commerce de charbon qu'il a acquis de Jacques-Antoine Terré, le 25 avril 1742, à charge par ledit Langlois de se soumettre aux conditions énoncées dans l'acte de société, passé devant Lechanteur, le 26 novembre 1736, et moyennant 6.000 livres, payables en quatre versements égaux, dans un délai de trois ans., 6 juin 1742; MC/ET/II/488
      Documents du Minutier central concernant l'histoire de l'art (1700-1750), par Mireille Rambaud, tome II [études I à X, soit 2357 actes], Paris, Archives nationales, 1971, p. 101 (instrument de recherche imprimé dématérialisé, certaines notices sont plus détaillées dans la version intégrale accessible en ligne par la rubrique 'Autres instruments de recherche', voir contexte dans le Plan d’orientation général - Notaires de Paris, guides thématiques du Minutier).
    - Contrat de mariage entre André BOYER, conseiller du roi, rue Saint-Denis et Marie-Jeanne BOYER, fille de Pierre BOYER, procureur au parlement, rue de la Vannerie., 7 juin 1742; MC/ET/II/488
      contrat de mariage; Saint-Denis (rue); Vannerie (rue de la); Boyer, André; Boyer, Marie-Jeanne; Boyer, Pierre